臺灣高等法院高雄分院刑事判決　　　　 100年度軍上字第10號
上　訴　人
即　被　告　楊竣名
上列上訴人因違反職役職責案件，不服國防部高等軍事法院高雄
分院100 年度上訴字第54號中華民國100 年6 月9 日第二審判決
（起訴案號：國防部中部地方軍事法院檢察署100 年度偵緝字第
1 號），提起上訴，本院判決如下：
    主  文
上訴駁回。
    理  由
一、按軍事審判法第181 條第5 項規定，被告不服高等軍事法院
    宣告有期徒刑之上訴判決者，得以判決違背法令為理由，向
    高等法院提起上訴。是當事人向高等法院提出上訴，應以高
    等軍事法院宣告有期徒刑之上訴判決違背法令為理由，係屬
    法定要件。若上訴理由狀並未依據卷內訴訟資料具體指摘原
    判決不適用何種法則或如何適用不當，或所指摘原判決違法
    情事，顯與法律規定得為上訴理由之違法情形不相適合，均
    應認其上訴違背法律上之程式，予以駁回。
二、上訴意旨略以：被告於100 年2 月20日18時自駐地休假離營
    後，本應於同年月23日21時返營銷假，然因感情問題與服役
    壓力過大而逾假未歸，被告曾想過於逾假10-15 日後即返營
    ，但逾假後9 日即遭彰化憲兵隊查獲，被告主觀並無永久不
    回營而脫離服役單位之念頭。被告於原審、準備程序、審理
    期日均提出並無意圖長期脫免職役之陳述、答辯，然原判決
    未採納亦未記載，其判決當然為違背法令，爰依法提起上訴
    ，原軍事法院量刑太重，請求從輕量刑云云。
三、查事實之認定及證據之取捨，乃屬事實審法院之職權，其對
    證據證明力之判斷苟無違反經驗法則或論理法則，自難指為
    違法。本件國防部高等軍事法院維持初審論處被告楊竣名意
    圖長期脫免職役而離去職役，累犯，並判處有期徒刑1 年2
    月之判決而駁回其在第二審即原審之上訴，係依被告於原審
    之自白核與該管連長上尉許世杰供證之情節相合，復有空軍
    防空砲兵第216 營100 年2 月24日空貳壹陸字第1000000113
    號官兵違紀離營通報單在卷，被告逾假未歸，離去職役後經
    其單位輔導長曾顯理上尉及其父親楊三展規勸其返營，均置
    之不理等等事證；而為論斷被告主、客觀上有長期脫免職役
    之意圖及事實；被告有本件上開犯行，業據原審依據卷內資
    料，詳敘其所憑之證據及認定之理由，並就刑法第57條規定
    科刑時應審酌之事項而為具體載述，從形式上觀察，原判決
    並無違背法令情形。
四、被告所犯陸海空軍刑法第39條第1 項之意圖長期脫免職役而
    離去職役罪，其法定刑為5 年以下有期徒刑之罪，原審以被
    告已有違反職役職責罪之前科，猶未能嚴守法紀，率爾離去
    職役，法治觀念淡薄，惟念其坦承犯行，犯後態度良好，已
    有悔意等一切情狀，量處被告有期徒刑1 年2 月，其認事用
    法，均無不合，量刑亦屬適當。
五、上訴人上訴意旨，仍執陳詞，徒就原判決明確論斷之事項，
    再行爭執，或漫事指摘而未具體指明有何應於審判期日調查
    之證據未予調查、理由矛盾、有利之陳述未予採納記載，或
    全憑己見，對於原審採證認事之職權行使及原判決已說明之
    事項，任意指摘，均非適法之上訴第三審理由。其上訴違背
    法律上之程式，應予駁回。
據上論斷，應依軍事審判法第206 條第1 項但書，刑事訴訟法第
395 條前段，判決如主文。
中    華    民    國   100    年    7     月    25    日
                  刑事第六庭    審判長法  官  王憲義
                                      法  官  邱永貴
                                      法  官  簡志瑩
以上正本證明與原本無異。
不得上訴。
中    華    民    國   100    年    7     月    25    日
                                      書記官  吳新貞
附錄本判決論罪科刑法條：
陸海空軍刑法第39條第1 項
意圖長期脫免職役而離去或不就職役者，處5 年以下有期徒刑。
但於六日內自動歸隊者，減輕其刑。